臺灣高等法院交通事件裁定　　　　　　　　　　　　九十一年度交抗字第九一號
　　抗　告　人
　　即受處分人　甲○○
右抗告人因違反道路交通管理處罰條例案件，不服臺灣桃園地方法院中華民國九十一
年九月二十七日九十一年度交聲字第二八五號裁定，提起抗告，本院裁定如左：
    主  文
抗告駁回。
    理  由
一、按汽車行駛高速公路應依速限標誌指示，高速公路交通管制規則第五條定有明文
    。又汽車行駛於高速公路，而不遵管制之規定者，處新台幣三千元以上六千元以
    下罰鍰。又違反第三十三條項規定者，記違規點數一點，道路交通管理處罰條例
    第三十三條第一項、第六十三條第一項第一款，分別定有明文。又逕行舉發汽車
    違反本條例第三十三條規定，其違規地點相距六公里以上或違規時間相隔六分鐘
    以上或行駛經過一個路口以上者，得連續舉發，此觀諸違反道路交通管理事件統
    一裁罰基準及處理細則第十二條第三項規定自明。
二、原裁定意旨略以：抗告人即受處分人所有之車牌號碼九Ｎ─三五三一自用小客車
    於民國九十一年三月十日上午十一時四十四分、十一時五十八分許，行經國道三
    號公路南向七十四公里、八十一公里速限均為時速一００公里路段，分別以時速
    一一九公里、一二０公里行駛，超速各十九公里、二十公里等情，逕行舉發測速
    照片二張附卷可稽。抗告人雖辯稱：該測速結果違反物理科學定律，若車輛以時
    速一二０公里行駛，則推算可得每分鐘行駛距離為二公里。依本件測速路段分別
    為南下七十四公里、八十一公里，僅相距七公里，測速時間分別為十一時四十四
    分、十一時五十八分，時隔十四分鐘，計算結果應行駛二十八公里，顯然不合科
    學數據原理，據此可推斷該測速器重複照相、失靈，或員警操作不當，有欠公平
    等語。然查，上開測速結果，僅認定該自用小客車於行經國道三號公路南向七十
    四公里、八十一公里處時，時速分別為一一九公里、一二０公里，而無從推論出
    該自用小客車於兩點之間之各路段均維持定速一二０公里。且行車速度每每受外
    在客觀因素影響，非如實驗室中可預先設定相同條件，反覆實驗。是以抗告人所
    為抗辯，尚難憑採。況且該測速儀器均經經濟部標準檢驗局檢定合格，有雷達測
    速儀檢定合格證書二紙，在卷可按，亦難認該測速舉發過程有何違失。原處分機
    關以抗告人違反道路交通管理處罰條例第三十三條第一項規定，就二次超速違規
    行為，各裁處抗告人罰鍰新台幣三千元，雖無不合。惟原處分機關漏未依道路交
    通管理處罰條例第六十三條第一項第一款規定，裁處各記違規點數一點，尚有未
    合。抗告人聲明異議，雖無理由，惟原處分既有上開可議之處，即屬無可維持，
    應由原法院予以撤銷，自為裁定各處罰鍰新台幣三千元，並記違規點數一點。
三、抗告意旨略以：道路交通管理處罰條例第三十三條規定係處罰汽車駕駛人，伊僅
    為上開汽車所有人，違規時並非伊所駕駛，原裁定據以裁罰，於法有違。又上開
    車輛行經舉發地點時，並未受外在客觀因素影響。且如有其事，應由原處分機關
    舉證證明。再測速機器經檢驗合格，僅足證明製造廠商交貨時功能合格，不能證
    明測速時功能正常等語。
四、按逕行舉發違反道路交通管理事件，經汽車所有人依通知單之應到案日期前到案
    ，並告知違規駕駛人姓名、身分證統一編號及住址者，處罰機關應即另行通知違
    規駕駛人到案依法處理；逾應到案日期，處罰機關應依道路交通管理處罰條例第
    八十五條第三項規定處罰該汽車所有人，違反道路交通管理事件統一裁罰基準及
    處理細則第二十四條定有明文。
五、經查，抗告人既未依規定於應到案日期前到案，並告知違規駕駛人資料，原處分
    機關處罰抗告人即汽車所有人，依上開規定，即無不合。次查，卷附檢定合格證
    書記載檢驗日期分別為九十年十月二日、二十二日有效期限至九十一年十月，照
    相時間既尚在有效期限內，足以證明功能尚屬正常，所為測速結果正確性，並無
    可疑。又查，汽車並非定速行駛，時快時慢，為眾所週知之事，毋庸舉證。原裁
    定認定上開車輛於二次被舉發地點之間，速度並非均維持時速一百二十公里，故
    二處照相地點距離為七公里，時隔十四分鐘，並未反於科學原理，核無違誤。原
    裁定撤銷原處分，自為裁定二次違規行為各處罰鍰新台幣三千元，並記違規點數
    一點，並無不合。抗告人指摘原裁定不當，提起抗告，為無理由，應予駁回。
六、據上論結，應依道路交通案件處理辦法第二十六條，刑事訴訟法第四百十二條，
    裁定如主文。
中      華      民      國      九十一    年      十    月      二十八  日
臺灣高等法院交通法庭
                                  審判長法  官  葉  麗  霞
                                        法  官  范  清  銘
                                        法  官  李  錦  樑
右正本證明與原本無異。
不得再抗告。
                                        書記官  郭  台  發
中      華      民      國      九十一    年    十一    月      一      日
